【裁判字號】    92,易,95
【裁判日期】    920130
【裁判案由】    妨害名譽
【裁判全文】
臺灣高雄地方法院刑事判決                            九十二年度易字第九五號
    公  訴  人  臺灣高雄地方法院檢察署檢察官
    被      告  丙○○  男  四.
右列被告因妨害名譽案件，經檢察官提起公訴（九十一年度偵字第二二六三五號），
本院判決如左：
    主  文
丙○○連續公然侮辱人，處拘役伍拾日，如易科罰金以參佰元（即新臺幣玖佰元）折
算壹日。
    事  實
一、丙○○為澄清湖救國團青年活動中心傳習齋廚師，丁○○為櫃台經理，二人為同
    事關係。丙○○於民國八十九年六月間起至九十一年八月三十一日十一時五十分
    許止，在高雄縣鳥松鄉○○路三十二之二號澄清湖救國團青年活動中心傳習齋廚
    房之公眾得出入場所，因工作細故，竟基於公然侮辱之概括犯意，以「幹你娘」
    之言詞，連續公然侮辱丁○○數十次，侵犯丁○○之人格尊嚴及社會評價。
二、案經丁○○訴由高雄縣政府警察局仁武分局報請臺灣高雄地方法院檢察署檢察官
    偵查起訴。
    理  由
一、訊據被告丙○○故不否認曾以「幹你娘」言詞當面辱罵丁○○二次，惟否認曾辱
    罵丁○○達數十次，辯稱：沒有當面罵丁○○，只有在她離開後才罵他云云。惟
    查右揭事實：
  (一)業據證人即告訴人丁○○於本院審理時證稱：「從八十九年間年中開始，大約六
    、七月左右遭被告辱罵，都罵很難聽的三字經，他以台語辱罵，因為我們的工作
    有接觸，當時我負責總務、櫃台等事情，被告是負責廚師的工作，工作上我會與
    被告聯繫，有時候因為客人更改定餐的問題，被告就不高興，被告就會在廚房辱
    罵我，廚房與走道間有紗門間隔，走道上隨時都會有不特定的人出入，我會有多
    次公然被受辱，大概幾十次都有，他罵我的時候，有時候其他同仁會聽到」等語
    ，核與右揭事實相符。
  (二)證人即被告及告訴人同事乙○○亦結證稱：「我人在外面聽到，三字經是有，幾
    次我不知道，我是八十九年到職後，我陸續都有聽到被告罵麥小姐，但次數不清
    楚。」等語，核與右揭事實相符。
  (三)證人即被告及告訴人同事甲○○○亦結證稱：「有一次我在廚房聽到被告當面罵
    麥小姐，當時被告罵的很大聲，我沒有聽的很清楚，九十一年八月三十一日被告
    罵完丁○○後，有跟我們說他剛剛用三字經罵丁○○，我們的廚房與走道只有紗
    門阻隔，但走道的人可以透過紗門看到及聽到廚房的事情，廚房常常有不特定的
    人走動。」，核與右揭事實相符。
  (四)參以被告辱罵告訴人之場合係在澄清湖救國團青年活動中心傳習齋廚房，而該廚
    房與走道只有紗門阻隔，常常有不特定人走動，並可透過紗門見聞廚房內部動態
    ，有證人甲○○○前揭證詞為證，屬於不特定人得共見共聞狀態，是被告係公然
    侮辱告訴人，亦可認定。
  (五)綜上所述，被告所辯顯為卸責之詞，不足採信，本件事證明確，其犯行已堪認定
    ，應依法論科。
二、核被告所為，係犯刑法第三百零九條第一項公然侮辱罪。被告多次犯行，時間緊
    接，方法相同，觸犯構成要件相同之罪名，顯係基於概括犯意為之，依連續犯論
    以一罪，並依法加重其刑。審酌被告並無前科，素行尚稱良好，惟因工作爭執細
    故，不思和平溝通解決，竟對身為女性之告訴人，以不堪入耳之話語當場辱罵，
    嚴重侵害告訴人人性尊嚴，及犯後未與告訴人和解，於本院審理時態度不佳，毫
    無悔意等一切情狀，量處如主文所示之刑，並諭知易科罰金之折算標準，以資儆
    懲。
據上論斷，應依刑事訴訟法第二百九十九條第一項前段，刑法第三百零九條第一項、
第五十六條、第四十一條第一項，罰金罰鍰提高標準條例第一條前段、第二條，判決
如主文。
本案經檢察官彭斐虹到庭執行職務。
中      華      民      國    九十二    年      一      月     三十     日
                            臺灣高雄地方法院刑事第四庭
                                法  官  陳業鑫
右為正本，係照原本作成，證明與原本無異。
如不服本判決，應於送達後十日內，向本院提出上訴狀。
                                書記官  陳素徵
中      華      民      國    九十二    年      一      月     三十     日
附錄本案論罪科刑法條全文
刑法第三百零九條第一項
公然侮辱人者，處拘役或三百元以下罰金。


司法院資訊處製作；財團法人民間司法改革基金會備份。
